【裁判字號】    92,訴,339
【裁判日期】    920630
【裁判案由】    毒品危害防制條例
【裁判全文】
臺灣板橋地方法院刑事判決                          九十二年度訴字第三三九號
    公  訴  人  臺灣板橋地方法院檢察署檢察官
    被      告  甲○○
右列被告因毒品危害防制條例案件，經檢察官提起公訴（九十一年度毒偵字第四一六
三號），本院判決如左：
    主  文
甲○○施用第一級毒品，處有期徒刑拾月。
    事  實
一、甲○○曾因違反肅清煙毒條例案件，經臺灣高等法院以七十六年度上訴字第二八
    一九號判處有期徒刑十四年，經該院以七十七年度聲減字第二八九五號減為有期
    徒刑九年四月，復經該院以八十年度聲減字第三八三三號減為有期徒刑八年九月
    ，於民國八十一年七月十六日假釋付保護管束，於八十四年十二月二十日假釋期
    滿，所餘刑期內未經撤銷假釋，其未執行之刑，以已執行論（不致使本件構成累
    犯）。又因施用第一級毒品案件，經臺灣板橋地方法院檢察署檢察官聲請本院以
    八十七年度毒聲字第二九一四號裁定令入戒治處所施以強制戒治一年，於八十九
    年七月三十日強制戒治期滿，由臺灣板橋地方法院檢察署於八十九年八月二十四
    日以八十九年度戒毒偵字第五六五號為不起訴處分確定。復因施用第一級毒品案
    件，經臺灣板橋地方法院檢察署聲請本院以九十年度毒聲字第三五一一號裁定令
    入戒治處所施以強制戒治一年，並經本院以九十年度訴字第一七一九號判處有期
    徒刑八月確定。經送往臺灣台北戒治所強制戒治屆滿三月後，其成效經評定為合
    格，無繼續戒治之必要，而經本院於九十一年九月十二日以九十一年度毒聲字第
    二九四一號裁定停止戒治所餘戒治期間付保護管束，並於同年十一月四日停止戒
    治付保護管束。詎其仍未戒除毒癮，復於停止戒治付保護管束期間另行基於施用
    海洛因之犯意，於九十一年十一月十四日下午三時三十二分許臺灣板橋地方法院
    檢察署採尿人員對其採尿前回溯二十六小時內之某時，在不詳地點，施用第一級
    毒品海洛因（以下簡稱海洛因）一次。因臺灣板橋地方法院檢察署觀護人室採尿
    人員將前開尿液檢體送往臺灣尖端先進生技醫藥股份有限公司檢驗結果，其尿液
    呈現嗎啡陽性反應，始知上情。
二、案經台灣板橋地方法院檢察署觀護人室簽請台灣板橋地方法院檢察署檢察官偵查
    起訴。
    理  由
一、訊據被告甲○○矢口否認有何施用海洛因犯行，辯稱九十一年十一月四日停止戒
    治後並無再施用毒品云云。然查其前開採集之尿液，經臺灣尖端先進生技醫藥股
    份有限公司以酵素免疫分析法（ＥＩＡ）初步檢驗，以氣相層析質譜儀法（ＧＣ
    ＼ＭＳ）確認檢驗結果，有嗎啡陽性反應，有該公司九十一年十一月二十日濫用
    藥物尿液檢驗報告乙紙足憑。按海洛因經注射入人體後，約百分之八十於二十四
    小時內自尿中排出，一般而言，尿液中能否檢驗出嗎啡陽性反應與其投與量、投
    與途徑、採尿時間、個人體質及檢驗方法之靈敏度有關，國外曾有文獻報導注射
    六毫克之海洛因鹽酸鹽，其代謝嗎啡之平均可剪出時限約為二十六小時（最低檢
    出量３００ｎｇ＼ｍｌ），此有行政院衛生署藥物食品檢驗局八十一年九月八日
    ( 八一)藥檢壹字第八一一四八八五號函示明確，則經採尿檢驗有嗎啡陽性反應
    者，通常可認其人於採尿前二十六小時日內有施用海洛因。而於吸食或施打海洛
    因之煙毒犯尿液中，檢出之煙毒反應與吸食（施打）嗎啡者同為嗎啡反應，此復
    經憲兵司令部八十年六月十七日（82）鑑驗字第二八一五號函示明確。被告於前
    開時點所採集之尿液既檢驗出嗎啡陽性反應，則被告於前開採尿前二十六小時內
    某時，當有施用第一級毒品海洛因犯行無訛，被告所辯顯係卸責之詞，尚難採信
    。又被告因施用第一級毒品案件，經臺灣板橋地方法院檢察署檢察官聲請本院以
    八十七年度毒聲字第二九一四號裁定令入戒治處所施以強制戒治一年，於八十九
    年七月三十日強制戒治期滿，由臺灣板橋地方法院檢察署於八十九年八月二十四
    日以八十九年度戒毒偵字第五六五號為不起訴處分確定。復因施用第一級毒品案
    件，經臺灣板橋地方法院檢察署聲請本院以九十年度毒聲字第三五一一號裁定令
    入戒治處所施以強制戒治一年，並經本院以九十年度訴字第一七一九號判處有期
    徒刑八月確定。經送往臺灣台北戒治所強制戒治屆滿三月後，其成效經評定為合
    格，無繼續戒治之必要，而經本院於九十一年九月十二日以九十一年度毒聲字第
    二九四一號裁定停止戒治所餘戒治期間付保護管束，並於同年十一月四日停止戒
    治付保護管束，有臺灣高等法院被告全國前案紀錄表、臺灣高等法院檢察署刑案
    記錄簡覆表、前開不起訴處分書及本院裁定等件在卷足憑，被告於停止戒治付保
    護管束期間，復為本件連續施用毒品犯行，核屬三犯毒品危害防制條例第十條之
    罪（臺灣高等法院八十九年十一月八十九年法律座談會結論、八十九年度台非字
    第九十號判決參照）。本件事證明確，被告犯行洵堪認定。
二、查海洛因為毒品危害防制條例第二條第二項第一款明定之第一級毒品，不得持有
    、施用及販賣。核被告施用海洛因之所為係犯毒品危害防制條例第十條第一項之
    罪。其施用海洛因前後分別持有海洛因之低度行為應為施用之高度行為所吸收，
    不另論罪。爰審酌被告前已有違反肅清煙毒條例前科，經臺灣高等法院判處有期
    徒刑十四年，嗣經減為有期徒刑八年九月，於八十一年七月十六日假釋付保護管
    束，於八十四年十二月二十日假釋期滿，所餘刑期內未經撤銷假釋，其未執行之
    刑，以已執行論，且業經二次強制戒治卻仍無法戒除施用毒品之惡習，竟在停止
    戒治付保護管束期間為本件犯行，顯見戒除毒癮之意志薄弱，兼衡其犯罪之動機
    、目的、手段、品行、其施用期間長短、次數，施用海洛因對身心產生的危害，
    矢口否認犯行態度不佳等一切情狀，量處如主文所示之刑。
據上論斷，應依刑事訴訟法第二百九十九條第一項前段，毒品危害防制條例第十條第
一項，判決如主文。
本案經檢察官楊雅清到庭執行職務。
中      華      民      國     九十二      年     六     月     三十    日
                                  臺灣板橋地方法院刑事第二庭
                                          法  官   張   宏   節
右正本證明與原本無異。
如不服本判決，應於判決送達後十日內向本院提出上訴狀。
                                          書記官   李   淑   秋
中      華      民      國     九十二     年      七     月      一     日
附錄：
毒品危害防制條例第十條：
施用第一級毒品者，處六月以上五年以下有期徒刑。
施用第二級毒品者，處三年以下有期徒刑。


司法院資訊處製作；財團法人民間司法改革基金會備份。
